---
title: "Por definir"
output: 
  html_document:
    css: "styles.css"
    toc: true
    theme: paper
    code_folding: show
    toc_float: true
---

```{r setup, include=FALSE}
knitr::opts_chunk$set(echo = T, fig.pos = "H", fig.align = "center")
library(knitr)
library(tidyverse)
library(kableExtra)
library(leaflet)
library(sf)
library(spatstat)
library(maptools)
```

<!-- Smith start -->
# Introducción

Como eleccion para el desarollo en relacion a la tematica de patrones puntuales, se utuliza una base de datos que contiene informacion acerca de la ubicacion en donde se ha realizado una venta de propiedad en la ciudad de NY para el año 2016. Se tiene informacion aecrca de la localizacion, precio, area, tarifa de impuestos y demas. Para el analisis a realizar, se ignorará toda informacion que no sea el precio y locaclizacion (intrinseco a esto ultimo, area). 

Las posibles preguntas de interes pueden relacionarse, dada la variable aleatoria se relacionan con la distribucion de las ventas inmobiliarias; ¿Existe relacion espacial? ¿De que tipo? ¿Es interpretable?, ¿Como?.

La idea es

<!-- Smith end -->

<!-- Simon start -->

## Visualización de los datos

Llegados a este punto lo primero que se debe hacer es visualizar el lugar
en el que se va a trabajar espacialmente, esto con el fin de contextualizar
al lector.

```{r}
load("Contour_Points.RData")
ggplot(data = NY_border) +
  geom_sf(fill = "cyan") +
  labs(title = "Mapa de la ciudad de Nueva York") +
  theme_bw() +
  theme(axis.text = element_blank(), axis.ticks = element_blank(),
        title = element_text(hjust = .5, size = 15))
```


A continuación se muestra una visualización interactiva de los lugares
donde se tiene registro de que hubo la venta de una propiedad en la ciudad
de Nueva York durante el año 2016.

```{r}
datos <- readRDS("locations.Rds")
leaflet(data = datos,
        options = leafletOptions(minZoom = 10, maxZoom = 12)) %>% 
  addTiles() %>% 
  addCircleMarkers(lat = ~lat, lng = ~lon, radius = 0.1)
```

Como se puede apreciar, se tiene una amplia distribución de puntos en toda 
la ciudad, sin embargo no se ven concentraciones en distintos grados, por lo
que hablando del proceso Poisson subyacente que se asume para el modelo que se
desea hacer. Dicho esto se hace necesario evaluar si la intensidad es constante o no,
en aras de saber como proceder para los siguientes pasos del proceso que está siendo
llevado a cabo.

```{r}
plot(NY_border, main = "Ubicaciones de los datos\nen la ciudad de Nueva York",
     axes = T, xaxt = "n", yaxt = "n")
plot(locations, add = T, pch = 20, col = "red", cex = 0.5)
```

De la anterior visualización se puede apreciar como ciertas clases de 
conglomerados (clusters) se forman en las locaciones donde hubo ventas de 
propiedades, sin embargo no se asevera nada hasta el momento pues un análisis
más exhaustivo será hecho a continuación.

### Argumento gráfico

Se realiza la división de Nueva York en nueve zonas, trazando tres lineas
paralelas tanto horizontal como verticalmente, generando el gráfico que
se muestra a continuación.

```{r}
ppp.NY <- readRDS("pppNY.Rds")
qc.NY <- quadratcount(ppp.NY, nx = 3, ny = 3)
plot(ppp.NY, main = "Conteo por cuadrantes",
     axes = T, xaxt = "n", yaxt = "n")
plot(qc.NY, add = T, textargs = list(col = "red"))
```

De allí se puede observar una disparidad grande respecto al número de ocurrencias
del proceso en las divisiones generadas sobre la ciudad de Nueva York, donde
las zonas de mayor actividad son aquellas cercanas al centro de la ciudad y en
Staten Island.

### Argumento inferencial

Posterior al análisis gráfico, se realiza la prueba de bondad de ajuste $\chi^2$
para contrastar el siguiente juego de hipótesis.

$$
\begin{cases}
\begin{aligned}
\text{H}_0: &\text{El número de ventas de propiedades por unidad de area es la misma en todo Nueva York} \\
\text{H}_1: &\text{El número de ventas de propiedades por unidad de area } \textbf{NO}  \text{ es la misma en todo Nueva York}
\end{aligned}
\end{cases}
$$

```{r}
quadrat.test(ppp.NY)
```

De allí se obtuvo un valor p del orden de $10^{-16}$ por lo que realmente hay un
rechazo condundente por parte del test hacia la hipótesis de homogeneidad en el proceso
y por tanto se está ante un proceso Poisson inhomogéneo.

<!-- Simon end  -->

<!-- Smith start -->

# Estimación de la intensidad via Kernel

<!-- Smith end  -->

<!-- Simon start -->

# Modelos log-lineales para la intensidad

Luego de haber realizado la estimación de la intensidad a través de kernel,
se procede a realizar el ajuste de modelos log-lineales para la intensidad
ya que el modelamiento de esta vía dicho conducto es de gran utilidad cuando
el proceso es inhomogéneo como es el caso de las ventas de inmuebles en la ciudad
de Nueva York.

<!-- Simon end -->

<!-- cristian start -->

# Propiedades de segundo orden

<!-- cristian end -->